最高法院刑事判決　　　　　　　　　　　　　　　八十六年度台上字第六四○七號
　　上　訴　人　甲○○
　　　　　　　　　　　　送達代.
右上訴人因違反槍彈藥刀械管制條例等罪案件，不服台灣高等法院台中分院中華民
國八十五年七月二十九日第二審判決（八十五年度上訴字第九六○號，起訴案號：台
灣台中地方法院檢察署八十四年度偵字第六四九四號），提起上訴，本院判決如左：
    主  文
上訴駁回。
    理  由
關於違反槍彈藥刀械管制條例部分：
按刑事訴訟法第三百七十七條規定，上訴於第三審法院，非以判決違背法令為理由，
不得為之。是提起第三審上訴，應以原判決違背法令為理由，係屬法定要件。如果上
訴理由狀並未依據卷內訴訟資料，具體指摘原判決不適用何種法則或如何適用不當，
或所指摘原判決違法情事，顯與法律規定得為第三審上訴理由之違法情形，不相適合
時，均應認其上訴為違背法律上之程式，予以駁回。本件上訴意旨略稱：(1)黃楠清持
有劉人豪所借得之制式九○手槍，原判決依黃楠清之供述認其未持手槍，與事實不符
。(2)原判決附表二編號四，乃係上訴人與賴志聰分持制式九○及九二手槍強押陳健隆
，二審認與本案有裁判上一罪關係，諭知公訴不受理。編號八上訴人與林介庸持九○
手槍挾持雲阿煌，亦經二審法院，將持有槍彈部分予以撤銷，編號二、三部分，因持
有槍彈為行為之繼續，非狀態之繼續，原審未以連續犯論科，均屬違法等語。經查原
判決依憑共同被告劉人豪於警訊時稱：「伊與甲○○各持手槍，黃楠清未持槍，僅隨
同前往」。並經證人許益郎在警訊時供明，復有扣案之槍、彈及鑑驗通知書附卷等證
據，認定上訴人未經許可持有手槍之事實，且上訴人於民國八十四年三月二十日凌晨
與劉人豪、黃楠清在台中市○○路東南亞舞廳內飲酒之際，臨時起意共商要找「小薇
」理論，三人乃共同乘車途經台中市○○路，北屯路口處，由上訴人與劉人豪分別下
車各借得制式轉輪手槍各一支，業據劉人豪、黃楠清供明，足見上訴人上開行為與如
原判決附表二所示編號一至二十一之行為係分別起意，彼此間並無裁判上一罪之關係
，無從併案審理，原判決已在理由中詳予說明。上訴意旨對原判認事採證漫然指摘，
要屬事實上之爭執，不涉及原判決違背法令問題，核與首揭法定要件不符，其上訴違
背法律上之程式，予以駁回。
關於傷害部分：
按刑事訴訟法第三百七十六條所列各罪之案件，經第二審判決者，不得上訴於第三審
法院，法有明文。本件上訴人因傷害案件，原審係依刑法第二百七十七條第一項論處
罪刑，核屬刑事訴訟法第三百七十六條第一款之案件。依首開說明，既經第二審判決
，自不得上訴於第三審法院，上訴人竟復提起上訴，顯為法所不許，應予駁回。
據上論結，應依刑事訴訟法第三百九十五條前段，判決如主文。
中      華      民      國    八十六    年      十      月     三十     日
                              最高法院刑事第四庭
                                  審判長法官  莊  來  成
                                        法官  曾  有  田
                                        法官  王  德  雲
                                        法官  謝  俊  雄
                                        法官  林  永  茂
      右正本證明與原本無異
                                              書  記  官
中      華      民      國    八十六    年     十一     月      六      日
